臺灣高等法院臺中分院刑事判決
111年度上訴字第67號

上  訴  人  
即  被  告  王冠倫
上列上訴人即被告因加重詐欺案件，不服臺灣臺中地方法院110
年度訴字第1796號中華民國110年11月29日第一審判決（起訴案
號：臺灣臺中地方檢察署110年度偵字第27892號），提起上訴，
本院判決如下：
    主  文
上訴駁回。
    犯罪事實
一、王冠倫明知自己並無甲基安非他命可供販售，且自始即無販
    賣甲基安非他命之真意，因見有利可圖，竟意圖為自己不法
    之所有，基於以網際網路對公眾散布而犯詐欺取財之犯意，
    於民國110年8月26日凌晨3時12分許，在由62名成員組成、
    名稱為「約跑群」之Telegram通訊軟體聊天群組中，以「玲
    娘牛奶」之帳號，公開張貼：「有需要糖私訊喔」之毒品廣
    告，而公開謊稱自己欲販售甲基安非他命（因甲基安非他命
    外觀為冰糖狀，典型之毒品暗語為「糖」）。經警方從事網
    路巡邏時發現該毒品廣告，乃喬裝為買家，於同月26日中午
    12時14分許，以Telegram通訊軟體私訊王冠倫打招呼，王冠
    倫於同月27日凌晨1時27分回覆「你好」等語，於同月27日
    上午10時30分許詢問「有需要嗎」等語，於同日下午3時3分
    許提及「有需要糖私訊喔」、「面交喔」等語，經喬裝買家
    之員警詢問：「價錢？」等語，王冠倫開價稱：「4/1 三千
    」等語，警方詢問：「半呢？」（按即詢問半錢甲基安非他
    命的價格），王冠倫回稱：「5千」等語，王冠倫乃向警方
    謊稱欲以新臺幣（下同）5000元之價格，販售半錢（即1.75
    公克）甲基安非他命。嗣雙方相約於110年9月1日下午3時30
    分許，在臺中市○○區○○路0段000號「全家便利商店臺中河南
    店」前以面交之方式交易，王冠倫乃於同日下午3時35分許
    ，在上揭便利商店前，將冒充甲基安非他命之冰糖1包交予
    喬裝毒品買家之警察後，當場為警逮捕，並扣得冒充甲基安
    非他命之冰糖1包、手機1支等物，又因喬裝為買家之員警自
    始欠缺交付財物之真意，而未得逞。經警初篩檢驗上開白色
    粉末為甲基安非他命陰性反應，而查悉上情。
二、案經臺中市政府警察局刑事警察大隊報告臺灣臺中地方檢察
    署檢察官偵查起訴。
　　理    由
一、證據能力：　　
　㈠上訴人即被告王冠倫（下稱被告）於警詢時、偵查中及原審
    審理中之自白 ，具證據能力：
　⒈按被告之自白，非出於強暴、脅迫、利誘、詐欺、疲勞訊問
    、違法羈押或其他不正之方法，且與事實相符者，得為證據
    ，刑事訴訟法第156條第1項定有明文。是得為證據之被告自
    白，依前揭規定，必須具備任意性與真實性二要件，缺一不
    可。上訴人即被告王冠倫（即被告）於本院準備程序中辯稱
    ：其於警詢時坦承以冰糖冒充安非他命在網路上販賣一節是
    誤信員警說的話，因其隔天要上班，其問警察會不會被羈押
    ，員警說要如此陳述才不會有事情，是員警在警察局做筆錄
    前教其這麼說；但在偵查中及法院審理中坦承也是員警教其
    講的；但在警詢、偵查及審理過程中沒有其他人教其這麼說
    ；該員警是男姓，只知道是偵七隊云云；復稱：有好幾個員
    警跟其說，有6、7名員警，有女的，但女的沒說話；做筆錄
    的警察也有要求他這麼說；其以為照員警的說法應該會沒事
    ，其以為會被判無罪；其於警詢時、偵查中及原審審理中雖
    係依個人意志陳述，但是在警詢時應員警要求才承認云云（
    見本院卷第39至42頁）。揆其所述，無非係其於警詢時、偵
    查中及原審審理中之自白，係員警在製作警詢筆錄前對其佯
    稱如承認即不會有事，其誤信員警之說詞而迭於警詢時、偵
    查中及原審審理中自白犯行云云。
　⒉惟查：
　①證人即製作被告警詢筆錄之員警吳○○於本院審理中證稱：被
    告於警詢有承認說他是用冰糖冒充成甲基安非他命來販售
    ；本件是員警做誘捕偵查，偽裝成買家，在進行交易之前，
    其等從來都不認識，員警不可能去教唆被告說是以冰糖去偽
    裝成安非他命；員警並沒有教他，其等拿到毒品就自己做檢
    測反應是陰性，是被告自己承認那是冰糖；員警一開始都以
    為那是毒品，是直到檢測後發現是陰性，才問他說這包到底
    是什麼，他才承認是冰糖；其與其他同事都是先入為主先認
    為那個是毒品，檢測後發現不是，才問被告，一開始員警以
    為是毒品，沒有人教他說這個是冰糖等語（見本院卷第73、
    74頁）。其證稱員警係誘捕毒販，且查獲時亦認為被告係販
    賣毒品，惟經檢驗後方得知並非毒品，被告始承認係冰糖，
    並無要求被告承認其係以冰糖冒充毒品出售之情事。  
　②又被告於本院準備程中辯稱：要求其如此陳述是男的員警；
    復稱有6、7個警察這麼說，有女員警但該女警沒說話云云（
    見本院卷第40頁）；復辯稱：做筆錄的員警也有說云云（見
    本院卷第41頁）。然製作警詢筆錄員警係證人吳○○一節，業
    據證人吳○○於本院審理中陳明，並有110年9月 1日、110年9
    月2日之警詢筆錄詢問人及製作人欄印文可憑（見偵卷第31
    、37頁），且證人吳○○為女性員警一節，此為證人吳○○於本
    院審理中到庭證述時為本院所知悉，而被告既稱製作筆錄之
    員警也有要其坦承，復稱女性員警並沒有說話云云，其所辯
    明顯矛盾。
  ③再者，被告於110年9月2日偵查中供稱：「（檢察官問：就警
    方昨日搜索、扣押、逮捕昨日和今日做筆錄過程，有無問題
    ？）沒有問題。沒有質疑違法。警察也沒有用強暴脅迫等不
    法方法製作筆錄。」（見偵卷第89頁）；「（檢察官問：在
    網路上散佈販毒之詐欺訊息，經警查獲而未遂，你涉犯以網
    際網路方式犯詐欺取財未遂罪，是否認罪?）我認罪。」（
    見偵卷第90頁）等語。其於偵查中即供稱員警並未以不正方
    式取供，並就檢察官告知其行為涉犯以網際網路方式犯詐欺
    取財未遂罪嫌並詢問其是否認罪時，被告答以認罪，其已明
    白知悉其所為涉犯之罪名並表示認罪。被告於本院準備程序
    中辯以其原本以為承認以冰糖冒充毒品出售之說法可獲判無
    罪云云（見本院卷第41頁），亦顯與事實不符。   
　④況被告經檢察官起訴後，於110年11月3日原審準備程序及審
    理中坦承犯行，表示認罪（見原審卷第47、54、56頁），且
    原審更係因被告為有罪陳述而為簡式審判程序，被告猶於原
    審審理中陳稱：其當時一時缺錢衝動，才為這個行為，請從
    輕量刑，其現在從事廚師的工作等語；並再請求法院從輕量
    刑等情（見審卷第56、57頁），其已知悉其為有罪陳述經原
    審法院改依簡式審判，被告並再三請求從輕量刑，其可預見
    將獲判有罪，倘其原本預期可獲判無罪而為不實之自白，豈
    有在審理中未在原審法院審理中及時反應之理。 　
　⒊綜上，被告辯以其係因警詢筆錄製作前員警要求其坦承係以
    冰糖冒充毒品販賣即不會有事云云，顯與事實不符，並不足
    採。其於警詢時、偵查中及原審審理中就本件犯罪事實之自
    白，經核並無被告所辯之不正方法，且經調查結果，亦與卷
    內其他證據資料所呈現之犯罪事實相符（詳後述），自得作
    為證據。
　㈡按被告以外之人於審判外之陳述，雖不符前4條（刑事訴訟
    法第159條之1至第159條之4）之規定，而經當事人於審判程
    序同意作為證據，法院審酌該言詞陳述或書面陳述作成時之
    情況，認為適當者，亦得為證據；當事人、代理人或辯護人
    於法院調查證據時，知有第159條第1項不得為證據之情形，
    而未於言詞辯論終結前聲明異議者，視為有前項之同意，刑
    事訴訟法第159條之5第1項、第2項分別定有明文。立法意旨
    在於傳聞證據未經當事人之反對詰問予以核實，原則上先予
    排除，惟若當事人已放棄反對詰問權，於審判程序中表明同
    意該等傳聞證據可作為證據，或於言詞辯論終結前未聲明異
    議，基於尊重當事人對傳聞證據之處分權，及證據資料愈豐
    富，愈有助於真實發見之理念，且強化言詞辯論主義，使訴
    訟程序得以順暢進行，上開傳聞證據亦均具有證據能力。查
    本判決所引被告以外之人於審判外之供述證據，因檢察官、
    被告於本院準備程序中該等證據均未爭執證據能力，且迄至
    言詞辯論終結前均未聲明異議，本院審酌上開供述證據資料
    製作時之情況，並無違法不當及證明力明顯過低之瑕疵，認
    以之作為證據應屬適當，復經本院依法踐行調查證據之程序
    ，揆諸前開規定，本院認該等證據均有證據能力。
  ㈢復按刑事訴訟法第159條至第159條之5有關傳聞法則之規定
    ，乃對於被告以外之人於審判外之言詞或書面陳述所為之規
    範；至非供述證據之物證，或以科學、機械之方式，對於當
    時狀況所為忠實且正確之記錄，性質上並非供述證據，應無
    傳聞法則規定之適用，如該非供述證據非出於違法取得，並
    已依法踐行調查程序，即不能謂其無證據能力。本案下引之
    其他非供述證據，均與本案待證事實具有關聯性，檢察官、
    被告皆不爭執其證據能力，且無證據證明有何偽造、變造或
    公務員違法取得之情事，復經本院依法踐行調查證據程序，
    自得作為證據，而有證據能力。
二、認定犯罪事實之證據及理由：　　
　㈠訊據被告固坦承有於上開時間在約跑群之Telegram通訊軟體
    聊天群組，以「玲娘牛奶」張貼「有需要糖私訊喔」之廣告
    ，且隨便人都可以加入群組，員警用此軟體將其約出來查獲
    ，並扣得其用以出售之冰糖1包等事實，惟矢口否認有何詐
    欺犯行，辯稱：其實際上就是要賣冰糖，並不是要賣毒品，
    在對話中以及網路上張貼的貼文，都是警察誤以為其在賣毒
    品；與警察對話中提及的內容都是冰糖，不是毒品，其所稱
    「4/1 三千」是指1包冰糖3000元，警方詢問「半呢？」其
    回答「5千」是指半斤5000元，其本身有在賣冰糖，其本身
    是做餐飲業的，公司為炒飯超人連鎖店，那包冰糖本錢多少
    其不清楚，公司會有多的冰糖，其想說加減賺，在全家要以
    5000元賣給買家；且本件並無被害人，亦未騙到一毛錢何來
    詐欺云云。惟查：
　⒈上揭犯罪事實，業據被告於警詢時、偵查中、原審準備程序
    及審理中坦承不諱（見偵卷第34至36頁、第89至91頁、原審
    卷第47、54、56頁），並有被告以Telegram通訊軟體張貼之
    販毒廣告、帳號資料及其與警方磋商交易毒品過程之私訊翻
    拍照片、Telegram通訊軟體綁定手機門號之門號申登人資料
    （申登人為被告本人）、臺中市政府警察局刑事警察大隊搜
    索扣押筆錄、扣押物品目錄表、毒品初驗結果照片在卷可稽
    (見偵卷第39至48、49至57頁)，並有扣案之冰糖1包、手機1
    支可資佐證。
　⒉被告上訴後辯以其原本即係販賣冰糖，並非以冰糖佯充毒品
    販賣，係員警在警詢前向其聲稱如此陳述即可沒事云云，而
    爭執其於警詢時、偵查中及原審準備程序及自白之認意性。
    惟被告上開所辯應員警要求而自白等說詞，並不足採，已如
    前述。且被告於偵查中供稱：貼文「有需要糖果私訊喔」是
    其貼的，意思是其缺錢，當下也沒有真的毒品，當時訊息的
    意思是要賣甲基安非他命，但是其實際上一開始就是要用假
    的冰糖來騙錢；其認罪；是其的錯，其可以提供有在販賣毒
    品咖啡包跟甲基安非他命的人給警察追查；手機是其的，門
    號跟手機本體都是其的；上揭貼文訊息廣告與警察聯絡過程
    ，也都是使用這支扣案手機；警察抓其時其沒有收到5000元
    ，其到現場先交付假的毒品給警察，但警察錢還沒付，其就
    被抓，本來那1包其是說要賣5000元等語（見偵卷第90、91
    頁）。復於原審準備程序中供稱：其知道那包是冰糖；那是
    其自己裝的，因為其是做吃的，店裡有冰糖，其就肉眼看就
    裝1包，因為缺錢，所以想要以這種方式販賣，價格是其問
    身邊有在買甲基安非他命的朋友告訴其的，其發文時，手邊
    是沒有甲基安非他命等語（見原審卷第47頁），又於原審審
    理中供稱：手機是其的，對話截圖都是用這支手機聯繫，其
    也是用這支手機在約跑群發文，冰糖1包也是其的，是假冒
    甲基安非他命交易；其當時一時缺錢衝動，才有這個行為等
    語（見原審卷第55、56頁）。被告就其本件犯行之動機、緣
    由、冰糖來源、貼文及交易所使用之連繫工具、交易過程始
    末均供述甚明。
　⒊再者，冰糖係一般飲食調味之用，在市場、超商、賣場、雜
    貨店或一般網路商店即可購買，並無特殊之處，被告亦自承
    其從事餐飲業，在店內即可取得等情，堪認冰糖並非難以購
    買取得之物，出售冰糖者顯無必要於深夜在網路聊天群組貼
    文兜售，並與買方約定至特定地點面交。且倘被告實際上確
    係出售冰糖，其大可在廣告貼文內容明示為「冰糖」，惟被
    告貼文係「有需要糖私訊喔」，就聯絡過程中就對方詢價時
    被告稱：「4/1 三千」等語，就詢價「半呢？」則回稱：「
    5千」等語，語多隱諱，此與買賣毒品者為免遭檢警查獲，
    交易過程中多以代稱，其就數量、金額亦語多簡略隱密，端
    賴買賣雙方心領神會之情形相符。被告辯以其實係出售冰糖
    云云，誠屬乖情悖理至極，不足採信。
　⒋按所謂「陷害教唆」，係指行為人原無犯罪之意思，純因具
    有司法警察權者之設計誘陷，以唆使其萌生犯意，待其形式
    上符合著手於犯罪行為之實行時，再予逮捕者而言。此種「
    陷害教唆」，因行為人原無犯罪之意思，具有司法警察權者
    復伺機逮捕，係以不正當手段入人於罪，尚難遽認被陷害教
    唆者成立犯罪；前開情形，與犯罪行為人本有犯罪之意思，
    司法警察於獲悉後為取得證據，形式上與之為對合之行為或
    在場埋伏，待其著手於犯罪行為之實行時，予以逮捕，以求
    人贓俱獲，此乃蒐證之方法，因行為人主觀上原即有犯罪之
    意思，客觀上又已著手於犯罪行為之實行，應成立犯罪者，
    情形不同（最高法院104 年度台上字第1179號判決意旨參照
    ）。再按刑法上之詐欺取財罪，除欺罔手法拙劣而客觀上該
    手法尚不致使人陷於錯誤者外，該罪名之著手，係於行為人
    向特定被害人施用詐術時，即已成立。本件被告明知並無甲
    基安非他命可供販賣，亦無販賣毒品甲基安非他命之真意，
    仍以網際網路作為傳播工具，在「約跑群」之Telegram聊天
    群組內，散布上揭虛構之販售甲基安非他命訊息，經警方發
    現後，即喬裝購毒買家，而與被告達成以5000元價格交易半
    錢之甲基安非他命之約定，惟被告屆時持冰糖充當毒品甲基
    安非他命販賣，足認被告係以足以使人陷於錯誤之手法欺騙
    他人，而其施用詐術之結果，確已使買方誤信而陷於錯誤，
    堪認已著手於詐欺取財犯罪之實行。惟因本件交易係警方為
    查緝毒販而喬裝為買家之誘捕偵查一節，業據證人吳○○於本
    院審理中證述明確，堪認買方並無購買標的物及交付金錢之
    真意，被告亦未取得5000元價金即為警查獲，惟被告既已著
    手犯行，縱未得逞，仍無解其犯行之成立。被告辯以本件並
    無被害人，亦未取得款項何來詐欺而否認犯罪云云，並無足
    採取。
　㈢綜上，被告於警詢時、偵查中、原審準備程序及審理中之自
    白，當與事實相符，應堪採信。被告上訴後翻異前詞，否認
    犯罪，顯係事後卸責之詞，未能採信。本案事證明確，被告
    犯行堪以認定，應依法論科。
三、論罪：
　㈠按刑法第339條之4加重詐欺罪，關於第1 項第3 款「以廣播
    電視、電子通訊、網際網路或其他媒體等傳播工具，對公眾
    散布而犯之。」之加重事由，其立法理由已敘明：「考量現
    今以電信、網路等傳播方式，同時或長期對社會不特定多數
    之公眾發送訊息施以詐術，往往造成廣大民眾受騙，此一不
    特定、多數性詐欺行為類型，其侵害社會程度及影響層面均
    較普通詐欺行為嚴重，有加重處罰之必要，爰定為第3 款之
    加重處罰事由。」是刑法第339 條之4第1 項第3 款之加重
    詐欺罪，須以對不特定多數之公眾散布詐欺訊息為要件。查
    「約跑群」之Telegram通訊軟體聊天群組係約炮群組，隨便
    人都可以加入群組等情，業據被告供明（見本院卷第37頁）
    。被告於該聊天群組，以「玲娘牛奶」張貼「有需要糖私訊
    喔」之訊息，被告顯係以網際網路作為傳播工具，在不特定
    多數人均得加入瀏覽之群組中，散布販售毒品甲基安非他命
    訊息，以此方式對公眾散布而著手以冰糖充當毒品甲基安非
    他命販賣之詐欺取財犯行，嗣與回應之佯為買家之 員警商
    談交易之數量、金額，已將具體之交易條件傳達予佯稱購買
    之警方接收，被告上開所為即已構成以網際網路對公眾散布
    而犯詐欺取財犯行，而員警佯為買家誘捕被告，並無購買真
    意，被告亦未取得價金即為警查獲而未得逞，是核其所為，
    係犯刑法第339條之4第2項、第1項第3款以網際網路對公眾
    散布而犯詐欺取財未遂罪。
　㈡被告前因詐欺取財案件，經臺灣臺南地方法院判處有期徒刑2
    月，緩刑2年確定，嗣因未履行賠償條件而經臺灣臺南地方
    法院裁定撤銷緩刑確定，所宣告刑期於107年4月20日易科罰
    金執行完畢，復於109年因竊盜案件，經臺灣臺中地方法院
    判處有期徒刑4月確定，入監後於110年4月7日執行完畢等情
    ，有臺灣高等法院被告前案紀錄表在卷可憑，其前受有期徒
    刑執行完畢，5年以內故意再犯本件有期徒刑以上之罪，為
    累犯，參酌大法官釋字第775 號解釋之意旨，本院認被告前
    揭犯行，與本案犯行均同為財產犯罪，有其特別惡性及對刑
    罰反應力薄弱之情況，認加重最低本刑並無罪刑不相當之情
    形，而應依刑法第47條第1項之規定加重其刑。
　㈢被告已著手於加重詐欺犯罪行為之實行，然其係與無交易真
    意之執法員警交易，亦未取得款項，依前揭說明，為未遂犯
    ，爰依刑法第25條第2項規定，減輕其刑。被告同時有刑之
    加重及減輕事由，應依刑法第71條第1項先加後減之。
四、本院判斷：
  ㈠原審判決認被告犯行事證明確，適用刑法第339條之4第2項、
    第1項第3款、第25條第2項、第47條第1項、第38條第2項前
    段，刑法施行法第1條之1第1項等規定，並以行為人之責任
    為基礎，審酌被告正值青壯年，不思以合法手段賺取財物，
    僅因缺錢花用，竟為牟取不法利益，利用販售虛假毒品之方
    式騙取他人財物，嚴重損及社會秩序安寧，且見其法治意識
    薄弱，所為實非可取，幸為警佯裝購毒者查獲，而僅止於詐
    欺未遂，犯罪所生危害非鉅，且原審審理時被告於犯後尚知
    坦承犯行，態度尚可，兼衡其高職畢業、從事廚師工作、現
    住公司宿舍、未婚、家庭經濟狀況勉持等一切情狀，量處有
    期徒刑7月，並說明扣案如附表所示之物，係被告所有且供
    本件詐欺犯行所用，而宣告沒收之，核其認事用法，並無不
    當，量刑已屬最低度之量刑。
　㈡對被告上訴之說明：
　⒈被告上訴意旨略以：其父母離異，其父扶養其至16歲即被通
    緝，至今11年未聯絡，祖父母均已走了，被告1人自16歲起
    一人打拼養活自己，其至炒飯超人公司上班不久，身上沒有
    什麼錢，連房子都租不起，倘進去關出來可去哪裡，身邊沒
    有親人，該不該繼續活下去，請求法院依刑法第59條減刑，
    改判社會勞動（按係6月以下有期徒刑）；復於本院審理中
    翻異前詞，辯稱係配合員警之要求而承認，且本件並無被害
    人亦未取得價金，請求判決無罪云云。
　⒉被告上訴後以上開情詞置辯而否認犯行，所辯並無足採，已
    如前述，其上訴後改請求諭知無罪云云，自無理由。又按犯
    罪之情狀顯可憫恕，認科以最低度刑仍嫌過重者，得酌量減
    輕其刑，為刑法第59條所明定。又刑法第59條規定犯罪情狀
    可憫恕者，得酌量減輕其刑，固為法院依法得自由裁量之事
    項，然非漫無限制，必須犯罪另有特殊之原因與環境，在客
    觀上足以引起一般同情，認為即予宣告法定低度刑期尤嫌過
    重者，始有其適用。是為此項裁量減刑時，必須就被告全部
    犯罪情狀予以審酌在客觀上是否有足以引起社會上一般人之
    同情，而可憫恕之情形，始稱適法。蓋此旨在避免嚴刑峻罰
    ，法內存仁，俾審判法官得確實斟酌個案具體情形，妥適裁
    量，務期裁判結果，臻致合情、合理、合法之理想。再刑法
    第59條規定之酌量減輕其刑，必須犯罪另有特殊之原因與環
    境，在客觀上足以引起一般同情，認為即使予以宣告法定最
    低度刑，猶嫌過重者，始有其適用。此所謂法定最低度刑，
    固包括法定最低本刑；惟遇有其他法定減輕之事由者，則應
    係指適用其他法定減輕事由減輕其刑後之最低度刑而言。倘
    被告別有法定減輕事由者，應先適用法定減輕事由減輕其刑
    後，猶認其犯罪之情狀顯可憫恕，即使科以該減輕後之最低
    度刑仍嫌過重者，始得適用刑法第59條規定酌量減輕其刑。
    查被告前已有詐欺、竊盜等前科，經法院論罪科刑並執行，
    素行難認良好，且被告正值青壯之年，並供稱其為廚師，在
    炒飯超人工作等語，堪認其有謀生能力，竟在網路從事以冰
    糖佯充毒品販賣之勾當，對社會秩序顯有一定之危害，且刑
    法第339條之4之罪法定刑最輕為1年以上有期徒刑，被告經
    依累犯加重，再依未遂犯減輕其刑，經先加後減後，其刑度
    最輕為7月以上有期徒刑，就該刑度與被告犯行相互以觀，
    難認有何特殊原因與環境，在客觀上足以引起一般人同情而
    顯然可憫之處，自無刑法第59條酌減其刑之適用。且原審量
    處被告最低刑度，對被告已屬極為寬厚，自無再從輕量刑之
    餘地。被告猶以請求量處得易服社會勞動之刑度（即有期徒
    刑6月以下）為由提起上訴，並無理由。綜上，被告上訴均
    無理由，應予駁回。
  ㈢又被告上訴後聲請對承辦員警等6人強制採尿有無毒品反應，
    否則為何向其購買毒品云云，並聲請傳訊臺中市政府警察局
    偵 查隊偵七組承辦員警6人證明本件並被害人可證明其有罪
    云云。惟本案係員警誘捕偵查，且就查獲後及製作筆錄過程
    ，業經證人即承辦本案及製作筆錄之員警吳○○於本院審理中
    證述明確。又被告聲請調查扣案證物係冰糖云云，惟檢察官
    本即起訴被告係以冰糖佯充毒品甲基安非他命出售，對本件
    扣案物係冰糖一節並不爭執，被告上開證據調查之聲請，均
    無必要，併此敘明。   
據上論斷，應依刑事訴訟法第368條，判決如主文。
本案經檢察官洪佳業提起公訴，檢察官李月治到庭執行職務。
中　　華　　民　　國　　111 　年　　3 　　月　　2 　　日
            刑事第十二庭   審判長法　官　張  國  忠
                                 法　官  李  雅  俐
                                 法　官  陳      葳 
以上正本證明與原本無異。
如不服本判決應於收受送達後20日內向本院提出上訴書狀，其未
敘述上訴理由者，並得於提起上訴後20日內向本院補提理由書狀
（均須按他造當事人之人數附繕本）「切勿逕送上級法院」。因
疫情而遲誤不變期間，得向法院聲請回復原狀。 
　　　　　　　　　　　　　     　書記官  蔡  皓  凡

中　　華　　民　　國　　111 　年　　3 　　月　　2 　　日
                
附錄法條：
刑法第339條之4
詐欺罪而有下列情形之一者，處1年以上7年以下有期徒刑，得併
科1百萬元以下罰金：
一、冒用政府機關或公務員名義犯之。
二、三人以上共同犯之。
三、以廣播電視、電子通訊、網際網路或其他媒體等傳播工具，
    對公眾散布而犯之。
前項之未遂犯罰之。

附表：
編號 物品 數量 備註 1. 行動電話（IMEI碼：000000000000000號，門號：0000000000號） 1支 被告用以散布上揭虛構之販售甲基安非他命訊息，及與喬裝買家之員警聯絡使用。 2. 結晶體1包(毛重2.03公克) 1包 被告用以與喬裝為買家之員警聯絡交易事宜使用，鑑驗結果為甲基安非他命陰性反應。